【裁判字號】    99,訴,114
【裁判日期】    990420
【裁判案由】    違反毒品危害防制條例
【裁判全文】
臺灣臺南地方法院刑事判決               99年度訴字第114號
公  訴  人  臺灣臺南地方法院檢察署檢察官
被      告  甲○○
上列被告因違反毒品危害防制條例案件，經檢察官提起公訴（98
年度偵字第16844 號），本院判決如下：
    主  文
甲○○轉讓第一級毒品，累犯，處有期徒刑壹年肆月。
    事  實
一、甲○○有下列之前科：
┌─┬─────┬─────┬─────┬──────┬───┬────┬─────┐
│編│案由      │判決字號  │判決法院  │宣告刑或定應│定執行│執行完畢│就本案有無│
│號│          │          │          │執行刑      │刑    │日期    │構成累犯  │
├─┼─────┼─────┼─────┼──────┼───┼────┼─────┤
│1 │詐欺      │94訴318   │本院      │有期徒刑6月 │應執行│96年10月│有        │
│  │          │          │          │            │有期徒│8日縮刑 │          │
├─┼─────┼─────┼─────┼──────┤刑1年5│期滿    │          │
│2 │毒品危害防│94台上字66│最高法院  │有期徒刑10月│月（南│        │          │
│  │制條例    │52        │          │、3月，應執 │高分院│        │          │
│  │          │          │          │行有期徒刑1 │95聲10│        │          │
│  │          │          │          │年          │0）   │        │          │
├─┼─────┼─────┼─────┼──────┼───┤        │          │
│3 │毒品危害防│95易903   │本院      │有期徒刑5月 │應執行│        │          │
│  │制條例    │          │          │            │有期徒│        │          │
├─┼─────┼─────┼─────┼──────┤刑8月 │        │          │
│4 │偽造文書  │95簡3239  │本院      │有期徒刑4月 │（本院│        │          │
│  │          │          │          │            │96聲90│        │          │
│  │          │          │          │            │）（接│        │          │
│  │          │          │          │            │續執行│        │          │
│  │          │          │          │            │）    │        │          │
└─┴─────┴─────┴─────┴──────┴───┴────┴─────┘
二、甲○○於上開有期徒刑執行完畢後，仍不知悔改，明知海洛
    因係屬毒品危害防制條例第2 條第2 項第1 款所列管之第一
    級毒品，非經許可不得轉讓，因友人乙○○心情不好，竟基
    於轉讓第一級毒品海洛因之犯意，於民國97年7 月10日凌晨
    2 、3 時許，在其台南市○區○○街41巷37號之住處，將其
    所有之第一級毒品海洛因少許（未達5 公克）無償轉讓予乙
    ○○施用1 次。嗣於同日上午10時30分，經警持搜索票在臺
    南縣永康市○○路473 號之35六樓執行搜索時查獲甲○○、
    乙○○均在場，經乙○○同意隨同警方配合調查，並經其同
    意採尿送驗查獲乙○○施用第一級毒品海洛因之犯行。
三、案經臺灣臺南地方法院檢察署檢察官主動簽分偵查起訴。
    理  由
壹、證據能力：
    公訴人所提出之證據資料、方法，及本院依職權所列之詮昕
    科技股份有限公司97年7 月22日所出具之被告濫用藥物尿液
    檢驗報告及臺南市警察局第一分局送驗尿液年籍對照表各一
    份，業經本院於99年4 月6 日公開審理之始，經評議後當庭
    宣示均具有證據能力並載明於審判筆錄。
貳、實體事項：
  一訊據被告矢口否認有何轉讓海洛因予乙○○之犯行，辯稱：
    伊與乙○○係朋友關係，乙○○於97年7 月10日凌晨2 時許
    固有到臺南市○○街41巷37號住處找伊要毒品，但伊當時身
    上之海洛因只夠伊自己施用一次，乙○○來找伊時，伊並無
    海洛因可轉讓給乙○○，因乙○○一直鬧，想說天亮再一起
    過去小東路找朋友要，乙○○可能因向伊討毒品討不到，又
    經伊帶到小東路而遭警查獲，誤會遭伊所陷而故意誣陷伊，
    故不能單憑乙○○之證詞認定伊有轉讓海洛予乙○○云云。
  二經查：
    (一)警方持本院法官核發之搜索票於97年7 月10日上午10時30
      分許至臺南縣永康市○○路473 號之35處所搜索時，查獲
      被告在上開處所內，並在該處所內扣得如附表所示之物品
      ，乃將被告逮捕，另見乙○○在門外形跡可疑，經乙○○
      同意配合調查而至警局調查後，復經乙○○及被告之同意
      後，分別於同日13時30分、13時40分許對被告及乙○○採
      尿等情節，為被告所不爭，並經證人乙○○於警詢及檢察
      官偵查中證述詳實，復有臺南市警察局第一分局搜索扣押
      筆錄、扣押物品目錄表及被告與乙○○之送驗尿液年籍對
      照表各一份在卷可憑，是上開事實應堪認定。
    (二)證人即吸毒者乙○○於97年7 月10日凌晨2 、3 時許，有
      在臺南市○區○○街41巷37號之被告住處施用第一級毒品
      海洛因等情，業據證人乙○○於警詢及檢察官偵查中具結
      證述綦詳（見警內第14頁反面、98年他字第1346號偵查卷
      第6 頁、第21頁至22頁）。此外，證人即吸毒者乙○○經
      警採尿送驗結果，其尿液呈鴉片海洛因代謝物陽性反應，
      亦有前揭臺南市警察局第一分局調查乙○○涉嫌毒品案件
      送驗尿液及年籍對照表及詮昕科技股份有限公司於97年7
      月22日出具之濫用藥物尿液檢驗報告各1 紙在卷可資佐證
      （見97年度偵字第10342 號卷第29、30頁）。揆諸證人即
      吸毒者乙○○上開證述內容，核與採尿送驗結果相符，據
      此足認證人乙○○於97年7 月10日凌晨2 、3 時許確有施
      用第一級毒品海洛因之事實，亦可認定。
    (三)被告固以前揭情詞置辯，惟查：
      1.證人乙○○於97年7 月10日警詢時明確證稱：伊昨晚有
        施打第一級毒品海洛因，伊先將海洛因和水混合，放入
        注射針筒內，再施打在手背血管，達到解癮的效果，是
        甲○○無條件提供給伊施用，甲○○原本自己要施用，
        看伊心情不好，才會無條件提供給伊施用，最近一次施
        打海洛因係在97年7 月10日2 時、3 時的時候，在甲○
        ○住處等語（參警卷第6頁）；另於檢察官偵查時亦具
        結證稱：「（與甲○○是何關係 ?）」朋友。（97年7
        月10日上午你為何與甲○○到永康市○○路473 號之35
        六樓？）我在外面，我沒有進入。因為甲○○要去找他
        朋友，他騎機車載我去。裡面的是他的朋友，我不認識
        ，所以我沒有進入。（你有跟甲○○一起施用毒品過?
        ）有，是甲○○拿海洛因給我的，他沒有跟我收錢。因
        為那天我剛好跟家人吵架，心情不好。他只給我一點點
        ，不是很多。他拿給我，我就施用。他自己施用他自己
        的毒品。時間是在97年7 月9 日凌晨二、三點，地點是
        在東門路他伯父家我不知地址，只知是在東門圓環那邊
        。他只有拿這一次毒品給我。」（見偵卷98年度他字第
        1346號卷第5 至6 頁）、「（你在97年7 月10日筆錄中
        承認同日凌晨二、三點在甲○○家中施用海洛因，是否
        如此?【提示警卷】）是的。但不是在查獲地點施用。
        （上述在甲○○家中施用海洛因是誰給你的?）是甲○
        ○請我吃的。（甲○○有跟你一起施用嗎?）他在施用
        海洛因，我在旁跟他要，他問我要不要施用，我就說好
        。（他為何要請你施用?）不是說很多，只是一點點而
        已。（為何在97年8 月4 日偵查中卻證稱施用時地為查
        獲前一天晚上七、八點在台南市○○路東門城附近?）
        我只有施用一次而已，我施用的時間是凌晨二、三點。
        該筆錄講的時間是後面我們在東門城碰面的時間，他有
        帶我去東門城那邊。之後凌晨才到他家施用毒品。（98
        年8 月13日偵查中證稱施用時間為97年7 月9 日凌晨二
        、三點，是否如此?【提示偵查筆錄】）時間應該是97
        年7 月10日凌晨二、三點才對。就是我被警察查獲的當
        天施用的。（你查獲當天有嗎啡陽性反應？）是的，現
        在戒治中。（與甲○○有無過節？）沒有。（以上所述
        是否皆實在？）皆實在，我不會故意要害他。」等語明
        確（參見偵卷98年度他字第1346號卷第21至22頁）。
      2.茲互核證人乙○○上開警詢及偵查中之證述，均明確證
        述被告甲○○確實有在府東街之住所，提供少量之海洛
        因予其施用。再者，有關被告提供海洛因予乙○○之時
        間依97年7 月10日警詢證人乙○○之證述雖有以下些許
        出入：「（你有無吸食或施打毒品？）我昨晚有施打毒
        品」、「（你最近一次施打毒品海洛因係於何時？在何
        地？）最近一次是在97年7 月10日2 、3 點的時候，在
        甲○○的家（地址我不知道）」。核上開內容，證人乙
        ○○先稱昨晚（9 日）有施用毒品，復又稱最近一次施
        用毒品為97年7 月10日2 、3 點的時候，惟上開時點不
        相符合，應係一般人生活習慣用語不同所致，查證人乙
        ○○之其他證述可知，當天被告先與伊於97年7 月9 日
        晚上7 、8 時許在東門城附近碰面，再於（10日）凌晨
        2 、3 時至被告家中施用毒品，就一般人之生活習慣而
        言，均有可能未明確區分上開時日，而一概使用「昨晚
        」之用語來描述實際上事隔兩日所發生之事，且證人乙
        ○○於98年9 月10日偵查中已明白確認為97年7 月10日
        凌晨2 、3 點，核與被告於97年7 月10日警詢供稱，其
        於97年7 月10日凌晨約2 、3 時許在其住處（臺南市○
        區○○街41巷37號）房間內，有與乙○○共同施用海洛
        因毒品等語相符（見警卷第10頁背面），而被告於97年
        10月7 日13時40分經警採尿送驗結果，其尿液呈鴉片海
        洛因代謝物陽性反應，亦有臺南市警察局第一分局調查
        甲○○涉嫌毒品案件送驗尿液及年籍對照表及詮昕科技
        股份有限公司於97年7 月22日出具之濫用藥物尿液檢驗
        報告各1 紙在卷可資佐證（見97年度偵字第10342 號卷
        第18、19頁），足見被告上開於警詢之自白，核與事實
        相符，亦與證人乙○○上開證述內容互核相符，堪認被
        告轉讓海洛因予乙○○施用之時間，確係97年7 月10日
        凌晨2 、3 時許，要足認定。
      3.被告於偵查中及本院審理時雖翻異前詞，辯稱乙○○於
        97年7 月10日凌晨2 、3 時固有與伊一起在其伯父位於
        臺南市○區○○街41巷37號之住處，惟乙○○向伊要毒
        品時，伊毒品已經用罄，並無毒品可轉讓予乙○○云云
        。然查被告上開所辯顯與其於警詢時所供不一，且亦與
        證人乙○○上開所證及乙○○之尿液檢驗結果不符；反
        之，證人乙○○上開所證與被告警詢所供及證人乙○○
        與被告送驗尿液檢驗結果完全相符，是被告上開所辯，
        顯與事實不符，無足採信。又證人乙○○於警詢時證述
        自90年間起即開始施用毒品，被告亦供稱知悉乙○○有
        在施用海洛因毒品，足見證人乙○○係一長期施用第一
        級毒品海洛因之人，而且與被告係朋友關係，並無其他
        糾紛，此為證人於警詢及偵查中證述明確，亦為被告所
        不爭，並無證據顯示證人乙○○有虛構陷害被告之理，
        況證人乙○○於檢察官確認其證詞之真實性時明確表明
        均係就事實為陳述並無害被告之意（參上開筆錄），且
        證人乙○○於偵查中之證述均係經證人具結後而為陳述
        ，證人乙○○亦無虛構事實而自陷須負偽證罪責之必要
        ，是被告認證人上開證述有誣陷之情，應屬片面臆測之
        詞，自不足影響證人上開證述內容之可信性。
    (四)綜上所查，本件依證人乙○○堪信為真實之證述及被告於
      警詢之自白均係出於真實，均可採為認定事實之基礎，復
      有被告與證人乙○○之尿液檢驗報告可資佐證，從而，被
      告確係於97年7 月10日凌晨2 、3 時許無償轉讓少許海洛
      因供證人乙○○注射施用之犯行，要可認定。被告上開辯
      解，顯係卸責之詞，不足採信。是本件事證明確，應依法
      論科。
參、論罪科刑：
  一核被告所為，係犯毒品危害防制條例第8 條第1 項之轉讓第
    一級毒品罪。被告轉讓海洛因前持有海洛因之低度行為，應
    為事後轉讓之高度行為所吸收，不另論罪。
  二被告曾犯有如犯罪事實欄一之前科及執行紀錄，有台灣高等
    法院被告前案紀錄表1 份在卷可參，是被告於有期徒刑執行
    完畢後5 年內，以故意再犯本件有期徒刑以上之罪，為累犯
    ，爰依刑法第47條第1 項之規定，加重其刑。
  三爰審酌被告有施用毒品之前科紀錄，當知毒品對人身心戕害
    之嚴重性，並參酌其係因朋友心情不佳而提供第一級毒品海
    洛因予乙○○施用，提供數量甚微及其於犯後否認犯行，態
    度不佳等一切情狀，量處如主文所示之刑，以資懲儆。
  四另附表所示物品係警方於臺南縣永康市○○路473 號之35六
    樓執行搜索時所扣得，並未在本案起訴範圍之內，且附表編
    號1 所示之海洛因既係於97年7 月10日上午10時30分為警扣
    案，核即與本件轉讓第一級毒品海洛因案件無涉，況依被告
    於警詢所供，該處所係由黃建治所居住，尚無明確證據足以
    證明附表編號1 至5 所示之物係被告所有，亦足見該等物品
    與本案無涉，至附表編號6 所示之行動電話，雖為被告所有
    ，然並無證據證明與被告本件轉讓毒品犯行具有關聯性，自
    均不得於本案為沒收之諭知，附此敘明。
據上論斷，應依刑事訴訟法第299 條第1 項前段，毒品危害防制
條例第8 條第1 項，刑法第11條前段、第47條第1 項，判決如主
文。
本案經檢察官丙○○到庭執行職務。
中    華    民    國    99    年    4    月    20     日
                  刑事第二庭   審判長法  官  蘇義洲
                                     法  官  黃瑪玲
                                     法  官  童來好
以上正本證明與原本無異。
如不服本判決應於收受本判決後10日內向本院提出上訴書狀，並
應敘述具體理由。其未敘述上訴理由者，應於上訴期間屆滿後20
日內向本院補提理由書狀（均須按他造當事人之人數附繕本）「
切勿逕送上級法院」。
                                     書記官  柯貞如
中    華    民    國    99    年    4    月    20    日
附錄本案論罪科刑法條全文
毒品危害防制條例第8 條
轉讓第一級毒品者，處 1 年以上 7 年以下有期徒刑，得併科新
臺幣 1 百萬元以下罰金。
轉讓第二級毒品者，處 6 月以上 5 年以下有期徒刑，得併科新
臺幣 70 萬 元以下罰金。
轉讓第三級毒品者，處 3 年以下有期徒刑，得併科新臺幣 30 萬
元以下罰金。
轉讓第四級毒品者，處 1 年以下有期徒刑，得併科新臺幣 10 萬
元以下罰金。
前四項之未遂犯罰之。
轉讓毒品達一定數量者，加重其刑至二分之一，其標準由行政院
定之。
附表：
┌──┬───────────────────┐
│編號│物品名稱                              │
├──┼───────────────────┤
│1   │海洛因毒品75包（重量合計80.2公克）    │
├──┼───────────────────┤
│2   │注射針筒35支                          │
├──┼───────────────────┤
│3   │電子磅秤1台                           │
├──┼───────────────────┤
│4   │行動電話0000000000號（含SIM卡1片）1支 │
├──┼───────────────────┤
│5   │鑰匙1串                               │
├──┼───────────────────┤
│6   │行動電話0000000000號（含SIM卡1片）1支 │
└──┴───────────────────┘

司法院資訊處製作；財團法人民間司法改革基金會備份。
